【裁判字號】    88,訴,391
【裁判日期】    890113
【裁判案由】    偽造文書
【裁判全文】
臺灣花蓮地方法院刑事判決                          八十八年度訴字第三九一號
    公  訴  人  臺灣花蓮地方法院檢察署檢察官
    被      告  甲○○
右列被告因偽造文書案件，經檢察官提起公訴（八十八年度偵字第四一五七號），本
院判決如左：
    主  文
甲○○行使偽造私文書，足以生損害於公眾及他人，處有期徒刑參月。又連續偽造署
押，足以生損害於公眾及他人，處有期徒刑貳月。應執行有期徒刑肆月。緩刑參年。
酒精測定值表、舉發違反道路交通管理事件通知單（八七花警交字第０二二二五三０
號）及八十八年九月十九日太昌派出所偵訊筆錄上偽造之「乙○○」署押，均沒收。
    事  實
一、甲○○於民國八十八年九月十九日晚間十時三十分左右，在花蓮縣吉安鄉○○村
    ○○路地下道附近，為花蓮縣警察局吉安分局太昌派出所警員蘇金章查獲其飲酒
    後呼氣之酒精濃度達每公升一點二四毫克，涉嫌酒後駕車違反公共危險罪嫌（另
    案審理），詎甲○○因未領有駕駛執照，竟未經其弟乙○○之同意，出示乙○○
    之駕駛執照使蘇金章誤信其為乙○○，並交付酒精測定值表予甲○○簽名確認，
    再當場製作舉發違反道路交通管理事件通知單一式三聯（八七花警交字第０二二
    二五三０號）予甲○○簽收，甲○○乃基於概括之犯意，先偽簽其弟乙○○之姓
    名於上開酒精測定值表「受測人」欄，再於舉發違反道路交通管理事件通知單「
    收受通知聯者簽章」欄內偽簽「乙○○」署押，以示收受該通知單之通知聯，並
    將通知單交還蘇金章，再至太昌派出所接受偵訊時，甲○○仍偽稱其為乙○○，
    並於調查筆錄被訊問人欄上偽造「乙○○」簽名，足以生損害於乙○○、國家刑
    罰權行使及警察機關管理交通事件之正確性。嗣因於同年月二十日上午，蘇金章
    將甲○○移送吉安分局刑事組調查時，為偵查員丙○○發覺有異並要求甲○○通
    知家人提出身分證而查獲上情。
二、案經本院花蓮簡易庭調查甲○○公共危險罪乙案時發現警方未移送甲○○偽造文
    書罪而函送臺灣花蓮地方法院檢察署檢察官偵查起訴。
    理  由
一、右開事實，業據被告甲○○於偵查中及本院審理時坦承不諱，核與證人乙○○、
    丙○○於本院審理時證述之情節相符，且有酒精測定值表、舉發違反道路交通管
理事件通知單、八十八年九月十九日偵訊筆錄等影本各乙份及本院八十八年度花
    交簡字第七四號刑事簡易判決乙份在卷可按，事證明確，被告犯行堪以認定。
二、核被告於舉發違反道路交通管理事件通知單上偽簽乙○○署押，表示已收到該通
    知單之意思，復交回警員處理，顯於該文書之內容有所主張，係犯刑法第二百十
    六條、第二百十條行使偽造私文書罪。其於酒精測定值表及偵訊筆錄上偽簽乙○
    ○署押之行為，均係犯同法第二百十七條第一項偽造署押罪。又被告於舉發違反
    道路交通管理事件通知單上偽簽乙○○署押之行為，乃其偽造文書之部分行為，
    其偽造署押後復交付於警員，其偽造之低度行為應為行使之高度行為所吸收，均
    不另論罪。又被告先後多次偽造署押，時間緊接，構成要件相同，顯係基於概括
    之犯意反覆為之，為連續犯，應論以一罪。被告所犯行使偽造私文書罪與連續偽
    造署押罪間，犯意各別，構成要件互不相同，應分論併罰。爰審酌被告犯罪之動
    機、手段、情節、所生危害及犯罪後坦承犯行，態度良好等一切情狀，量處如主
    文所示之刑，並定其應執行刑。又被告前未曾受有期徒刑以上刑之宣告，有臺灣
    高等法院被告全國前案紀錄表在卷可按，其素行良好，因本件酒後駕車案業已遭
    本院判處罰金八千元，堪認經此教訓無再犯之虞，所受之刑以暫不執行為當，爰
    併宣告緩刑三年，以啟自新。
三、酒精測定值表、舉發違反道路交通管理事件通知單（八七花警交字第０二二二五
    三０號）及八十八年九月十九日太昌派出所偵訊筆錄上偽造之「乙○○」署押，
    均應依刑法第二百十九條之規定沒收之。
據上論結，應依刑事訴訟法第二百九十九條第一項前段，刑法第五十六條、第二百十
六條、第二百十條、第二百十七條、第二百十九條、第五十六條、第五十一條第五款
、第七十四條第一款，判決如主文。
中      華      民      國    八  十  九  年      一    月    十三    日
                              臺灣花蓮地方法院刑事庭
                                  法  官  林  碧  玲
右正本證明與原本無異。
如對本判決不服，應於送達後十日內，向本院提出上訴狀。（應抄附繕本）告訴人或
被害人如對於本判決不服者，應具備理由請求檢察官上訴，其上訴期間之計算係以檢
察官收受判決正本之日期為準。
                                  法院書記官
中      華      民      國    八  十 九   年     一     月     十三     日
附錄法條：
刑法第二百十條
偽造、變造私文書，足以生損害於公眾或他人者，處五年以下有期徒刑。
刑法第二百十六條
行使第二百十條至第二百十五條之文書者，依偽造、變造文書或登載不實事項或使登
載不實事項之規定處斷。
刑法第二百十七條
偽造印章、印文或署押，足以生損害於公眾或他人者，處三年以下有期徒刑。
盜用印章、印文或署押，足以生損害於公眾或他人者，亦同。


司法院資訊處製作；財團法人民間司法改革基金會備份。
